【裁判字號】    94,易,2058
【裁判日期】    950725
【裁判案由】    竊盜
【裁判全文】
臺灣高雄地方法院刑事判決              94年度易字第2058號
公  訴  人  臺灣高雄地方法院檢察署檢察官
被      告  戊○○
            己○○
上列被告等因竊盜案件，經檢察官提起公訴（94年度偵字第1308
4 號）及移送併辦（95年偵字第2328號），本院判決如下：
    主  文
戊○○共同連續攜帶凶器竊盜，累犯，處有期徒刑壹年陸月。未
扣案之Ｔ型扳手壹支沒收。
己○○共同連續攜帶凶器竊盜，處有期徒刑拾月。扣案之Ｔ型扳
手、鐵剪、鐵鑿、手電筒各壹支、螺絲起子貳支、黑色手套壹雙
；前項未扣案之Ｔ型扳手壹支，均沒收。
    事  實
一、戊○○前因施用毒品案件，經本院以92年度易字第2333號判
    處有期徒刑8 月確定，甫於民國94年1 月8 日縮短刑期執行
    完畢。猶未知警惕，復意圖為自己不法之所有，基於竊盜之
    概括犯意，先於如附表編號1 、2 所示時、地，單獨以前開
    編號所示之方式，竊得子○○置於機車置物箱內之財物，及
    癸○○之機車1 部。復承前概括犯意，與己○○基於意圖為
    自己不法所有之竊盜概括犯意聯絡，先後於如附表編號3 、
    4 所示時、地，由己○○騎乘上開贓車搭載戊○○到達現場
    ，並在旁把風接應，戊○○則持其自製客觀上可作凶器使用
    之Ｔ型扳手1 支（未扣案），撬開如編號3 、4 所示小貨車
    之車門，竊取車內如附表編號3 、4 所示被害人之財物。嗣
    己○○於94年6 月6 日上午11時50許，騎乘如附表編號2 所
    示贓車，行經高雄縣鳥松鄉○○路90之11號空地前，因形跡
    可疑為警攔檢，在其所騎機車內發現如附表編號1 、3 、4
    所示之贓物而查獲上情。
二、己○○復單獨承前概括犯意，於附表編號5 所示時、地，徒
    手竊取甲○○之重型機車1 部；於附表編號6 、7 所示時、
    地，攜帶其所有客觀上可作凶器使用之Ｔ型扳手、鐵剪、鐵
    鑿各1 支、螺絲起子2 支，及其所有之手電筒1 支、黑色手
    套1 雙，以鐵剪將如附表編號6 、7 所示超商前選物販賣機
    之鎖頭剪斷，撬開機器第二道鎖（毀損部分均未據告訴），
    竊取其內現金合計約5,950 元。嗣先後於94年7 月1 日凌晨
    1 時40分許、95年1 月6 日晚間9 時30分許，分別在高雄市
    左營區○○路與立文路口、三民區○○路與鼎中路口為警查
    獲，並扣得前開Ｔ型扳手、鐵剪、鐵鑿、手電筒各1 支、螺
    絲起子2 支、黑色手套1 雙。
三、案經高雄市政府警察局移送及高雄市政府警察局三民第二分
    局、高雄縣政府警察局仁武分局分別報告臺灣高雄地方法院
    檢察署檢察官偵查起訴及移送併辦。
    理  由
壹、證據能力部分：
一、證人即共同被告己○○就被告戊○○涉案部分，於偵查中向
    檢察官所為之陳述，對於被告戊○○而言，固屬被告以外之
    人於審判外之陳述。然共同被告己○○係於檢察官偵查中，
    以證人之身分應訊，就被告戊○○涉案之部分而為陳述，且
    經具結以擔保其陳述之真實性，其後亦未曾表示檢察官有何
    不當訊問之情形。嗣證人己○○並於審判中到庭作證，已給
    予被告戊○○詰問證人之機會，其於偵查中向檢察官所為之
    陳述，並無顯不可信之情況，依刑事訴訟法第159 條之1 第
    2 項規定，自得作為證據。
二、證人即共同被告己○○於警詢中就被告戊○○涉案部分所為
    之陳述，對於被告戊○○而言，屬被告以外之人於審判外之
    陳述，其陳述內容與審判中之陳述相符，且被告戊○○已否
    認其證據能力，是證人己○○於警詢中就被告戊○○涉案部
    分之陳述，依刑事訴訟法第159 條第1 項之規定，不得作為
    證據。
三、證人子○○、癸○○、壬○○、辛○○、甲○○、丙○○、
    乙○○於警詢中之陳述，及子○○、癸○○、壬○○、辛○○、甲○○所簽具之贓物認領保管單，分屬被告以外之人於
    審判外之言詞及書面陳述，惟業經被告戊○○、己○○於本
    院審理中同意作為證據（見本院卷第40、53、86頁），本院
    審酌前開證人未曾表示警詢中有何不當詢問情形，均係出於
    自由意志而為陳述；單純就失竊經過而為陳述及認領尋獲之
    贓物，各該證人與被告二人間並無利害關係，虛偽作成之可
    能性極低，以之為證據並無不當，依同法第159 條之5 第1
    項規定，均得為證據。
貳、認定事實所憑證據及被告之辯解：
    被告己○○於本院審理中，坦白承認有如附表編號3 至7 所
    示之犯行。被告戊○○則矢口否認有何竊盜犯行，辯稱：其
    於如附表編號1 至4 所示之犯罪時間，均在家中並未外出云
    云。經查：
一、附表編號5 至7 所示之部分：
    如附表編號5 至7 所示之犯罪事實，業據被告己○○於本院
    審理中坦白承認（見本院卷第38、85頁），核與證人即被害
    人甲○○、丙○○、乙○○於警詢中指訴之情節相符（高雄
    市政府警察局第4692號卷第4 、5 頁；高雄市政府警察局高
    市警三二分偵字第0950000656號卷第5 、6 頁；95年度偵字
    第2328號卷第29、30頁），並有甲○○簽具之贓物認領保管
    單1 份、查獲贓車照片3 幀、超商現場照片共10幀附卷可稽
    （高雄市政府警察局第4692號卷第9 、10頁；高雄市政府警
    察局高市警三二分偵字第0950000656號卷第14至19頁），及
    己○○自承其所有供竊取選物販賣機內現金所使用之Ｔ型扳
    手、鐵剪、鐵鑿、手電筒各1 支、螺絲起子2 支及黑色手套
    1 雙扣案為憑。足認被告己○○前開自白核與事實相符，堪
    予採信，被告己○○此部分之竊盜犯行已堪認定。
二、附表編號1 至4 所示之部分：
 (一) 被害人子○○、癸○○、壬○○、辛○○分別於如附表編號
    1 至4 所示時、地失竊如各該附表編號所示財物等情，均據
    證人即上開被害人於警詢時指訴綦詳（見高雄縣政府警察局
    仁武分局高縣仁警刑移字第0940000611號卷第5 至8 頁；94
    年偵字第20747 號卷第8 至11頁），而上開贓物業於同案被
    告己○○騎乘該贓車為警查獲時，在機車置物箱內搜出，均
    已發還被害人等情，為被告己○○所自承，並有被害人子○○、癸○○、壬○○、辛○○簽具之贓物認領保管單共4 份
    在卷可參（高雄縣政府警察局仁武分局高縣仁警刑移字第09
    40000611號卷第19、20頁；94年偵字第20747 號卷第19、20
    頁）。被告己○○於本院審理中坦承有騎乘上開贓車，參與
    如附表編號3 、4 所示之竊盜犯行，而擔任把風接應等語（
    本院卷第38頁）。其並以證人身分到庭證稱：我於94年6 月
    6 日前某日晚間約0 時許，在大昌路、鼎山街口遇到戊○○
    ，當時戊○○就騎著PIP －579 號（如附表編號2 所示）這
    部機車，我向他借用，他就將車及鑰匙交給我。後來6 月6
    日上午5 時許，我們二人共乘該機車要去戊○○在鳳山之住
    處，行經某路口的橋下，戊○○以他自製之Ｔ型扳手撬開路
    旁貨車之車門，從貨車右前座腳踏板竊取絞繩（如附表編號
    3 所示），我騎車在旁邊等他。另外煉油廠證件這件（如附
    表編號4 所示），也是戊○○以Ｔ型扳手去偷貨車內的餅乾
    盒，盒內有證件、鑰匙、煉油廠證件，都是他下車，我在旁
    把風，他有分1,000 元給我。至於星堡保全卡等物品（如附
    表編號1 所示）是在警方查獲時在機車置物箱內發現的等語
    （本院卷第136 至138 頁）。足見被告戊○○先單獨竊取如
    附表編號1 所示之物品及如附表編號2 之機車後，將上開贓
    物放入機車置物箱內。再與被告己○○共乘前開贓車，先後
    於如附表編號3 、4 所示之時、地，由戊○○下車持其自製
    之Ｔ型扳手撬開貨車之車門，竊取如附表編號3 、4 所示被
    害人之財物甚明。
 (二) 被告戊○○雖質疑證人己○○上開證述係挾怨誣攀，然證人
    己○○於本院審理中證稱：雖然後來我因懷疑戊○○偷我放
    在機車菜籃內的鍊子及耳環，二人有發生不愉快，但是耳環
    那些東西不值錢，只是騎乘贓車這一件並不是我偷的，我不
    想擔這一條罪等語（見本院卷第140 、141 頁）。該鍊子、
    耳環既非值錢之物，衡情證人己○○不至為此甘冒偽證罪之
    處罰，而於審判中為虛偽之陳述。況證人己○○另證稱：我
    在看守所執行羈押時，戊○○的姑母丁○○○有來會客，要
    我把整件案子全部吃下來，並寄給我1 千元，還說等戊○○
    出去後若有工作，會每個月寄3 、5 千元給我等語（本院卷
    第138 頁）。而證人丁○○○到庭亦證稱確有於95年2 月14
    日至臺灣高雄看守所接見同案被告己○○，並寄1 千元予己○○零用等情，但否認有要求己○○擔下罪名等語（本院卷
    第199 、200 頁）。經本院依被告聲請向臺灣高雄看守所調
    取證人己○○於95年2 月14日與丁○○○接見之錄音帶，當
    庭勘驗結果，證人丁○○○確有對同案被告己○○言及「那
    些罪你都擔起來，也都是那些罪名，你把它擔起來，洪仔若
    是有回來，有作工作，多少都會給你零用，這樣你們都會有
    零用」等語，此有前開錄音帶1 捲及本院勘驗譯文1 份在卷
    可考（本院卷第90頁）。參以本院依聲請調閱被告戊○○於
    95 年2月16日寄達同案被告己○○之書信亦記載：「我姑姑
    有去給你面會，回來要寄1 千元給你」、「她面會時跟你說
    的話，請你要僅（謹）記」等語（本院卷第74頁），顯見丁○○○係為被告戊○○轉達要求同案被告己○○為其頂替之
    意，並先寄1 千元予己○○以籠絡其志無疑。衡諸社會常情
    ，倘附表編號1 至4 所示之竊盜犯行確非戊○○所為，何需
    請丁○○○至看守所向己○○轉達頂替之要求，益徵證人己○○所述均屬實情，並非挾怨誣攀甚明。
 (三) 被告戊○○雖辯稱其於案發時間均不在犯罪地點，並聲請傳
    喚證人丁○○○及庚○○到庭作證。然證人庚○○到庭證稱
    ：戊○○並不算在我那裡工作，他只是來看看而已，期間是
    在94年2 月或3 月間，只來過3 、4 天，都是下午4 、5 點
    來，晚上7 、8 點就離開等語（見本院卷第196 、197 頁）
    ，所述工作期間與本件竊盜犯罪時間全無交集，自不足為被
    告戊○○有利之認定。證人丁○○○雖證稱被告戊○○與其
    同住高雄市○○區○○路附近，然亦證稱其平日約晚間10
    、11時就寢，早上4 、5 時起床等語（本院卷第200 頁）。
    然本件犯罪時間多在凌晨5 、6 時許，則被告戊○○出門時
    間必在更早，則證人丁○○○尚在熟睡之際，如何得知戊○○確在家中而未外出，是其前開證述僅係出於推測，並非親
    見親聞之事實經驗，亦難採為被告有利之認定。
 (四) 綜上所述，被告戊○○確有單獨為如附表編號1 、2 所示之
    竊盜犯行，及與被告己○○共犯如附表編號3 、4 所示之竊
    盜犯行，均堪認定。被告戊○○前開所辯各節，無非狡飾圖
    卸之詞；證人丁○○○前開證述，亦係迴謢被告戊○○之語
    ，均無可採。本件事證明確，應予依法論科。
、論罪科刑部分：
一、按刑法第321 條第1 項第3 款之攜帶兇器竊盜罪，係以行為
    人攜帶兇器竊盜為其加重條件，此所謂之兇器，其種類並無
    限制，凡客觀上足以對人之生命、身體、安全構成威脅，具
    有危險性之兇器均屬之，且祇須行竊時攜帶此種具有危險性
    之兇器為已足，並不以攜帶之初有行兇之意圖，或確已用於
    行竊為必要。本件被告戊○○於如附表編號3 、4 所示之竊
    盜行為時，所攜帶之Ｔ型扳手1 支；被告己○○於如附表編
    號6 、7 所示之竊盜行為時，所攜帶之Ｔ型扳手、鐵剪、鐵
    鑿各1 支、螺絲起子2 支，均屬金屬製成，質地堅硬，客觀
    上足對人之身體、生命、安全構成威脅，均屬兇器。
二、核被告戊○○所犯如附表編號1 、2 所示之犯行；被告己○○所犯如附表編號5 所示之犯行，均係犯刑法第320 條第1
    項之普通竊盜罪。被告戊○○、己○○所犯如附表編號3 、
    4 所示之犯行；被告己○○所犯如附表編號6 、7 所示之犯
    行，均係犯刑法第321 條第1 項第3 款之加重竊盜罪。被告
    二人就如附表編號3 、4 所示之加重竊盜犯行，有犯意聯絡
    及行為分擔，應論以共同正犯。渠等多次竊盜及加重竊盜犯
    行，均時間緊接，觸犯基本構成要件相同之罪名，顯係基於
    概括犯意反覆為之，均為連續犯。惟按被告行為後，刑法第
    56條連續犯之規定，業於94年2 月2 日修正刪除，並於95年
    7 月1 日施行，雖非犯罪構成要件之變更，但顯已影響行為
    人刑罰之法律效果，自屬法律有變更。經比較新舊法之結果
    ，新法並非對被告有利，應依刑法第2 條第1 項之規定，適
    用修正前刑法第56條連續犯之規定，以一情節較重之加重竊
    盜罪論，並加重其刑。又被告戊○○前有如事實欄所示之犯
    罪科刑情形，有臺灣高等法院被告前按紀錄表1 份在卷可按
    。其於有期徒刑執行完畢後，5 年內再犯本件有期徒刑以上
    之罪，不論依修正前、後刑法第47條之規定，均構成累犯，
    不因該條修正而有利或不利之情形，自不生新舊法比較之問
    題，應逕依修正前刑法第47條之規定論以累犯，加重其刑，
    並依法遞加之。至移送併辦部分即被告己○○所犯如附表編
    號6 、7 所示之加重竊盜犯行，雖未據起訴，惟與前開論罪
    科刑部分即己○○所犯如附表編號3 至5 所示竊盜及加重竊
    盜犯行，有連續犯裁判上一罪之關係，為起訴效力所及，本
    院自應併予審理。
三、本院審酌被告二人正值青壯，身心健全，不思憑己力賺取財
    物，竟竊取他人物品，損及被害人財產權益，價值觀念偏差
    ，應予矯正。被告己○○單獨竊得機車1 部、販賣機內現金
    5 千餘元；被告戊○○單獨竊得機車1 部、機車內之證件、
    瑣物；二人共同竊得貨車內之絞繩、證件及其他瑣物，多由
    被告戊○○取走，被告己○○僅分得1 千元之現金，犯罪所
    得多寡不均。犯罪手法係由被告戊○○持Ｔ型扳手撬開貨車
    之車門入內行竊，情節較重；被告己○○則在旁把風，情節
    較輕。被告己○○坦承犯行，犯罪後態度尚可；被告戊○○
    則矢口否認犯行，自始至終設詞狡賴，甚至要求被告己○○
    為其頂替犯行，又偽稱有重要關聯之待證事實而聲請傳喚證
    人，經詰問後始發現與待證事實毫無關聯，延滯訴訟之意圖
    甚為明顯，一心只在脫罪，毫無悔意，犯罪後態度惡劣等一
    切情狀，認公訴人請求對被告戊○○從重量刑，洵屬有據，
    爰分別量處如主文所示之刑，以示儆懲。
四、被告己○○為警查獲時，扣案之Ｔ型扳手、鐵剪、鐵鑿、手
    電筒各1 支、螺絲起子2 支、黑色手套1 雙，均屬其所有供
    單獨犯如附表編號6 、7 所示竊行所用之物，業據其供明在
    卷，均應依刑法第38條第1 項第2 款之規定宣告沒收。至供
    被告戊○○、己○○共犯如附表編號3 、4 所示竊行所用之
    Ｔ型扳手1 支，雖未扣案，然屬被告戊○○所自製供犯罪所
    用之物，業據共同被告己○○證述明確，復無證據足資認定
    業已滅失，應依刑法第38條第1項第2款之規定，及共同正犯
    責任共同之原則，分別於被告戊○○、己○○罪刑項下均予
    宣告沒收。
據上論斷，應依刑事訴訟法第299 條第1 項前段，現行刑法第2
條第1 項、第28條、修正前刑法第56條、現行刑法第321 條第1
項第3 款、修正前刑法第47條、現行刑法第38條第1 項第2 款，
判決如主文。
中    華    民    國    95    年    7     月    25    日
                  刑事第六庭    審判長法  官  黃建榮
                                      法  官  李  蓓
                                      法  官  林柏壽
以上正本證明與原本無異。
如不服本判決，應於判決送達後10日內，向本院提出上訴狀。
中    華    民    國    95    年    7     月    25    日
                                      書記官  林國龍
附錄本案論罪科刑法條：
中華民國刑法第321 條（加重竊盜罪）
犯竊盜罪而有左列情形之一者，處6 月以上、5 年以下有期徒刑
：
一  於夜間侵入住宅或有人居住之建築物、船艦或隱匿其內而犯
    之者。
二  毀越門扇、牆垣或其他安全設備而犯之者。
三  攜帶兇器而犯之者。
四  結夥三人以上而犯之者。
五  乘火災、水災或其他災害之際而犯之者。
六  在車站或埠頭而犯之者。
前項之未遂犯罰之。
附表：
┌──┬────┬─────┬───┬───────┬─────┬───┬─────┐
│編號│犯罪時間│犯罪地點  │行為人│犯罪方式      │所竊物品  │被害人│查獲情形  │
├──┼────┼─────┼───┼───────┼─────┼───┼─────┤
│ 1  │94年5月 │高雄市三民│戊○○│戊○○單獨撬開│子○○所有│子○○│己○○於94│
│    │25日下午│區○○○路│      │車號UIZ－449號│之：      │      │年6 月6 日│
│    │3時30分 │528號前   │      │輕型機車置物箱│星堡保全│      │上午11時50│
│    │許      │          │      │（毀損部分未據│  卡3張   │      │分許，騎乘│
│    │        │          │      │告訴），竊取其│保險卡1 │      │如編號2 所│
│    │        │          │      │內財物得手。嗣│  張      │      │示之贓車，│
│    │        │          │      │置於所竊如編號│機車行車│      │行經高雄縣│
│    │        │          │      │2 所示贓車之置│  執照1張 │      │鳥松鄉文泉│
│    │        │          │      │物箱內        │駕駛執照│      │路90之11號│
│    │        │          │      │              │  1張     │      │空地前為警│
│    │        │          │      │              │鑰匙1串 │      │查獲      │
├──┼────┼─────┼───┼───────┼─────┼───┼─────┤
│ 2  │94年5月 │高雄市三民│戊○○│戊○○單獨徒手│癸○○所有│癸○○│   同上   │
│    │26日凌晨│區○○○路│      │竊取車號：PIP │之PIP－579│      │          │
│    │5時許   │與龍江街口│      │－579號重型機 │號重型機車│      │          │
│    │        │          │      │車1部（並將編 │1部       │      │          │
│    │        │          │      │號1所示之贓物 │          │      │          │
│    │        │          │      │置於置物箱）後│          │      │          │
│    │        │          │      │，由己○○騎乘│          │      │          │
│    │        │          │      │該車搭載戊○○│          │      │          │
│    │        │          │      │四處行竊      │          │      │          │
├──┼────┼─────┼───┼───────┼─────┼───┼─────┤
│ 3  │94年6月 │高雄縣鳳山│戊○○│己○○騎乘洪水│壬○○所有│壬○○│   同上   │
│    │6日凌晨 │市○○○路│己○○│益所竊如編號2 │之絞繩6組 │      │          │
│    │5時許   │522巷35弄 │      │所示之贓車，搭│          │      │          │
│    │        │12號前    │      │載戊○○到現場│          │      │          │
│    │        │          │      │，並在旁把風接│          │      │          │
│    │        │          │      │應。          │          │      │          │
│    │        │          │      │戊○○則攜帶自│          │      │          │
│    │        │          │      │製之客觀可作凶│          │      │          │
│    │        │          │      │器使用之Ｔ型扳│          │      │          │
│    │        │          │      │手1支（未扣案 │          │      │          │
│    │        │          │      │），撬開車號：│          │      │          │
│    │        │          │      │8S－0950號小貨│          │      │          │
│    │        │          │      │車之車門（毀損│          │      │          │
│    │        │          │      │部分未據告訴）│          │      │          │
│    │        │          │      │，竊得放置在貨│          │      │          │
│    │        │          │      │車右前座腳踏板│          │      │          │
│    │        │          │      │上絞繩6組     │          │      │          │
├──┼────┼─────┼───┼───────┼─────┼───┼─────┤
│ 4  │94年6月 │高雄市三民│戊○○│己○○騎乘洪水│辛○○所有│辛○○│   同上   │
│    │6日凌晨 │區○○○路│己○○│益所竊如編號2 │之：      │      │          │
│    │6時30分 │公園巷口  │      │所示之贓車，搭│皮包1個 │      │          │
│    │許      │          │      │載戊○○到現場│ （內有： │      │          │
│    │        │          │      │，並在旁把風接│  身分證、│      │          │
│    │        │          │      │應。          │  健保卡、│      │          │
│    │        │          │      │戊○○則攜帶自│  汽車駕照│      │          │
│    │        │          │      │製之客觀可作凶│  各1張， │      │          │
│    │        │          │      │器使用之Ｔ型扳│  金融卡2 │      │          │
│    │        │          │      │手1 支（未扣案│  張）    │      │          │
│    │        │          │      │），撬開車號：│手錶1只 │      │          │
│    │        │          │      │9W－3523號小貨│瑞士小刀│      │          │
│    │        │          │      │車之車門（毀損│  1把     │      │          │
│    │        │          │      │部分未據告訴）│鑽頭1個 │      │          │
│    │        │          │      │，竊得車內之右│高雄煉油│      │          │
│    │        │          │      │揭財物        │  廠通行證│      │          │
│    │        │          │      │              │  1張     │      │          │
├──┼────┼─────┼───┼───────┼─────┼───┼─────┤
│ 5  │94年6月 │高雄市左營│己○○│己○○單獨徒手│甲○○所有│甲○○│己○○於94│
│    │28日凌晨│區○○街32│      │竊得車號XZI－ │車號：XZI │      │年7月1日  │
│    │3時20分 │7號前     │      │130號重型機車 │－130號重 │      │凌晨1時40 │
│    │許      │          │      │1部           │型機車1部 │      │分許，騎乘│
│    │        │          │      │              │          │      │該車行經高│
│    │        │          │      │              │          │      │雄市左營區│
│    │        │          │      │              │          │      │富民路與立│
│    │        │          │      │              │          │      │文路口為警│
│    │        │          │      │              │          │      │查獲      │
├──┼────┼─────┼───┼───────┼─────┼───┼─────┤
│ 6  │94年12月│高雄市三民│己○○│己○○單獨攜帶│丙○○所有│丙○○│己○○於95│
│    │31日上午│區○○路13│      │其所有客觀上可│擺設在左址│      │年1月6日  │
│    │8時許   │6 號「快速│      │作凶器使用之Ｔ│超商前選物│      │晚間9時30 │
│    │        │超商」前  │      │型扳手、鐵剪、│販賣機內現│      │分許，在高│
│    │        │          │      │鐵鑿各1支、螺 │金4,590元 │      │雄市三民區│
│    │        │          │      │絲起子2支，及 │          │      │大中路與鼎│
│    │        │          │      │手電筒1支、黑 │          │      │中路口為警│
│    │        │          │      │色手套1雙，以 │          │      │查獲，扣得│
│    │        │          │      │鐵剪將左址超商│          │      │左揭Ｔ型扳│
│    │        │          │      │前之選物販賣機│          │      │手、鐵剪、│
│    │        │          │      │鎖頭剪斷，撬開│          │      │鐵鑿、手電│
│    │        │          │      │機器內第二道鎖│          │      │筒各1支、 │
│    │        │          │      │（毀損部分未據│          │      │螺絲起子2 │
│    │        │          │      │告訴），竊取其│          │      │支、黑色手│
│    │        │          │      │內現金4,590 元│          │      │套1雙     │
├──┼────┼─────┼───┼───────┼─────┼───┼─────┤
│ 7  │95年1月 │高雄市三民│己○○│以同上手法竊取│乙○○所有│乙○○│   同上   │
│    │2日下午 │區○○街32│      │左揭超商前選物│擺設左址超│      │          │
│    │5時30分 │6號「富而 │      │販賣機內現金約│商前選物販│      │          │
│    │許      │樂超商」前│      │1,000元（毀損 │賣機內現金│      │          │
│    │        │          │      │部分未據告訴）│約1,000 元│      │          │
└──┴────┴─────┴───┴───────┴─────┴───┴─────┘


司法院資訊處製作；財團法人民間司法改革基金會備份。
